【裁判字號】    89,訴,1141
【裁判日期】    900309
【裁判案由】    申報公職人員財產
【裁判全文】
臺北高等行政法院判決                            八十九年度訴字第一一四一號
                              .
    原      告  甲○○
    被      告  法務部
    代  表  人  乙○○部長）.
    訴訟代理人  丙○○
                丁○○
右當事人間因申報公職人員財產事件，原告不服行政院中華民國八十九年七月十八日
再訴願決定，提起行政訴訟。本院判決如左：
    主  文
再訴願決定、訴願決定及原處分均撤銷。
訴訟費用由被告負擔。
    事  實
一、事實概要：原告係台灣高雄地方法院法官，為公職人員財產申報法第二條第一項
    第十款所定應申報財產之人員。於民國（下同）八十六年申報財產時，短報其配
    偶蘇雅慧所有長榮海運股份有限公司（下稱長榮公司）股票三千股及統一企業股
    份有限公司（下稱統一公司）股票二千股，被告認定係故為不實申報，乃於八十
    八年九月十日以法八十八財申罰字第○三七七六號公職人員財產申報案件罰鍰處
    分書處以罰鍰新台幣（以下同）陸萬元，原告不服，向法務部提起訴願，經以八
    十八年十二月二十八日法八十九訴○四○九一三號訴願決定駁回，原告乃向行政
    院提起再訴願，亦遭再訴願駁回，原告仍不甘服，遂提起行政訴訟。
二、兩造聲明：
    (一)原告聲明求為判決：再訴願決定、訴願決定及原處分均撤銷。
    (二)被告聲明求為判決：駁回原告之訴。
三、兩造之爭點：
    (一)原告漏報其配偶蘇雅慧所有長榮公司股票三千股及統一公司股票二千股之行為
      ，是否係「故意」申報不實，而該當公職人員財產申報法第十一條第一項後段
      之要件？
    (二)原告所短報之配偶持股，是否該當公職人員財產申報資料審核及查閱辦法第十
      條之情形，僅須由原告補正或由受理申報機關逕行於另表註記後附於原申報表
      即可，無須通知補正，而更不該當公職人員財產申報法第十一條第一項後段之
      要件？
原告主張之理由：
    (一)
    1.原告於八十六年依法申報財產時，已申報原告之配偶蘇雅慧所持有之有價證券
      上市股票公司計十八家之多，其總額亦高達一百十八萬六千六百五十元，其中
      申報長榮公司股票為一三八○一股；申報統一公司股票為一○九四四股，此有
      原告之八十六年財產申報書可稽，則原告既已依法申報面額高達一百十八萬六
      千六百五十元之各類股票（含此次受罰之長榮公司股票及統一公司股票，各已
      申報一三八○一股及一○九四四股），如原告確實知悉尚有配偶所有之長榮公
      司股票三○○○股及統一股票公司二○○○股（僅共五○○○股而已），因漏
      未計算致未申報，衡情，原告豈有不申報而自陷受處罰之理？故原告並無「動
      機」而故意申報不實。從而，原告對此行政不法行為之構成事實，並無認識及
      使其發生之意欲。惟被告之原處分書及訴願決定書；與行政院之再訴願決定書
      ，對原告如何有違反公職人員財產申報法所定行政罰之責任狀態之事由，均無
      一語述及，僅以原告漏報配偶持有之長榮公司股票三○○○股及統一公司股票
      二○○○股，即遽謂原告「故意申報不實」，而忽視原告已誠實依法申報配偶
      所持有之各類上市公司股票計十八家之多，其總額亦高達一百十八萬六千六百
      五十元之事實，則被告之原處分書及訴願決定書；與行政院之再訴願決定書，
      即有漠視事實及理由不備之違法。
    2.依原告配偶蘇雅慧所有之證券存摺（即一般所謂之集保存摺）所示，至八十六
      年十一月八日止，蘇雅慧所有之長榮公司股票僅一四九○二股；至八十六年九
      月十二日止，統一公司股票則亦只有一○○○○股而已，此分別有證券存摺影
      本可稽，此雖與被告調查得知原告配偶至原告申報財產之前一日止之實際持股
      ，長榮公司股票為一六八○一股；統一公司股票為一二九四四股之數額不符，
      惟此亦足以證明我國股票市場所採之「集中保管制」，並不足以彰顯持股人之
      真正持股。蓋眾所週知，股票上市公司於每年度股東會時，均會決議該年度之
      股東配股數額，而一般人稱此為「股仔子」之股票，因股數零落分散，非如一
      般公司發行之股票均以一千股為單位發行，故甚多股市投資人為湊成整數（即
      一千股）方便交易，均不採於證券公司集中保管之方式，而自行保管。且股票
      投資人不採集中保管之方式存放持股，亦有法源根據。即依證券交易法第四十
      三條有關證券買賣之給付及交割之規定可知，我國證券交易法並無強制規定股
      票之交易人均須將股票交付集中保管，此所以財政部於民國八十七年二月二十
      六日修正公布之【公開發行股票公司股務處理準則】第十九條規定：「股東已
      開立有價證券集中保管帳戶者，『除股東另有反對意思表示外』，公司得委託
      證券集中保管事業以帳簿劃撥方式配發股票，並據以彙總編製委託配發股票名
      冊，．．．」。故股東如另有反對之意思表示，均可要求公司將配發之股票以
      帳簿劃撥方式配發，而不採於證券公司集中保管之方式保管。從而，不論是持
      股人採證券公司集中保管之方式；或自行保管持股之股票，依法此二種保管方
      式均得任意為之，非謂持股人自行保管股票即否定集中保管制之功能；且縱採
      集中保管制，如不加計自行之持股部分，亦確實無法彰顯持股人之真正持股。
      乃被告原處分書及訴願決定書竟一致謂：「．．．原告原辯稱因其配偶所有股
      票採集中保管制，未實際握有股票，致無從清點實際持股而短報；本次訴願則
      否定集中保管制之功能，改稱集中保管制不能彰顯持股人之真正持股，原告之
      配偶係為將零股湊成整數（一千股），不採於證券公司集中保管之方式而自行
      保管云云，前後辯詞不一，其真實性已有可疑。．．．」云云；及至行政院之
      再訴願決定書亦同此認定，足徵被告機關及其上級機關行政院，均有漠視目前
      證券市場投資人之實際持股狀況及上開財政部修正公布之【公開發行股票公司
      股務處理準則】第十九條規定之嫌。蓋原告除於「補正財產申報資料說明書」
      中已說明原告所申報之股數，係由原告配偶自行買賣股票之記載所得，容或有
      誤差，惟實非故為遺漏等語外；另又於訴願書及再訴願書中一再陳稱係因原告
      配偶之持股種類及數額均非寡，且有部分股票採集中保管；有部分股票係自行
      保管，致於原告申報財產時，因原告配偶於自行計算其集保之股票與自行保管
      之股票總數時發生誤差，致告知原告有關長榮公司股票及統一公司股票之總數
      時，各短少三○○○股及二○○○股，造成原告於申報財產時不慎遺漏等語，
      益見原告之前後辯詞，並無齟齬不合之處，何有原決定書所謂「前後辯詞不一
      」之疑慮？且事實就是事實，吾等司法人員追求的即是「真正的事實」，即使
      原告於「補正財產申報資料說明書」中說明的理由與事後查知實情後；於訴願
      書中陳述的理由不盡一致，惟此補充之說明亦足使本案事實更為明確而已，何
      有「前後辯詞不一，其真實性已有可疑」之慮？足見原告對於此構成違反公職
      人員財產申報法第十一條第一項之「秩序罰」事實並無認識，即欠缺違法性之
      認識，益可徵原告並無行政不法行為之「故意」甚明。否則，原告既已照實申
      報原告配偶所持有之長榮公司股票及統一公司股票各一三八○一股及一○九四
      四股（合計共二四7四五股），又豈會「故意」短報三○○○股及二○○○股
      ，致自陷原告「故意申報不實」之窘境？故謂原告並無違法性之認識，洵非子
      虛。綜上，原告雖漏報配偶之持股五○○○股，惟係於申報時「不慎計算錯誤
      而有漏報」，絕非原告「故意申報不實」。
    3.被告處分書謂：「．．．集中保管之股票不難查明其數額，自難以配偶所買賣
      之股票係集中保管作為其申報不實之正當理由，否則以現行股票買賣多未實際
      領回股票而係交付集中保管之情形，豈非申報人均可不必依實申報其所有之股
      票？」云云，此於一般上市股票買賣之情形固屬如此。惟如前所述，持股人或
      多或少均有獲股票上市公司之配股，而此類配股，股數為畸零之數者恆常有之
      ，如未採集中保管制，即難自證券存摺中查明。而被告之決定書及行政院之再
      訴願決定書又均謂：「．．．且所短報其配偶之股票分別為長榮公司三千股、
      統一公司二千股，顯非所稱分配之零股，益見其所稱係事後卸責之詞，不足採
      信。」云云，顯有認作事實之違法，而非真實。蓋原告之配偶自與原告結婚後
      ，即開戶買賣股票而持有長榮及統一公司之股票，至今已近十年之久，此屬原
      告配偶之個人理財行為，歷年來該二家公司之配股均不在少數（查原告配偶獲
      配之統一公司股票股利迄未採集中保管，經原告之配偶自行計算所得，至八十
      六年申票報財產時止，原告之配偶已獲配統一公司股票二九四四股；至長榮公
      司股票所獲配之股利，原告配偶至八十六年始採集保制，惟迄至八十六年止，
      原告配偶所獲配之長榮公司股票股利亦已有二八○一股之多，故該二公司所配
      發原告配偶偶之股利均已超過整數之一千股以上。），而原告之配偶亦持有多
      張獲配發之整數一千股股票股利者，此可從原告之配偶所自行保管之統一公司
      股票，亦有多張係整數之一千股股票，而非畸零數目之股數可知。故原告所漏
      報者究係長榮及統一兩家公司之股票？抑或該二家公司之配股股利？實難以其
      所漏報者因係整數之一千股，即可遽謂原告所漏報者即係股票而非股利，乃被
      告就此並未說明詳細理由，即何以認定原告所漏報者即係股票，而非股利，其
      處分理由遽以原告所漏報者因係整數之一千股，即率以認定原告所漏報者顯非
      股東會分配之零股（即股票之股利）而予以裁罰。則被告就此事實之認定，顯
      有「認作事實」之違法。況原告遺漏短報之部分（即共五○○○股），尚不足
      原告已申報全部配偶持股（即共一一八六六五股）之百分之五，則被告以原告
      有漏報之情事，即謂原告為「故意申報不實」，並非允當。
    (二)
    1.公職人員財產申報資料審核及查閱辦法第十條所定之九種情況，均屬情節輕微
      （第三、五、六、七、八、九款）；或有不可抗力之情事（第二款）；或其情
      事之發生非屬申報人之責（第一款）及事實上已無須再申報（第四款）者，故
      該辦法明定於申報人有此九種情事致申報不實時，僅由受理申報機關（構）逕
      行於另表註記後附於原申報表，並無須通知補正。而如前所述，原告所漏報之
      有價證券上市股票，其總數僅有五○○○股，其價額依面額計算亦僅有五萬元
      ，已符合上開公職人員財產申報資料審核及查閱辦法第十條第七款所定無須補
      正之數額五萬元。且原告所漏報者究係股票之配股股利，抑或股票，亦未見被
      告詳予說明，如前所述，故被告自行認作事實，在不能證明原告所漏報者係股
      票，而非配股股利之情形下，逕予以原告處罰，亦顯有曲解事實及法令，致有
      理由不備之違法。
    2.況退萬步言，原告於八十六年依法申報財產時，已申報原告配偶所持有之有價
      證券上市股票公司計十八家之多，其總額亦高達一百十八萬六千六百五十元，
      如前所述，則原告既已依法申報面額高達一百十八萬六千六百五十元之各類股
      票（含此次受罰之長榮公司股票一三八○一股及統一公司股票一○九四四股）
      ，僅不慎漏報五○○○股，面額僅五萬元之股票股利，且原告遺漏未申報之部
      分，尚不足原告已申報全部持股之百分之五，其情節不可謂非輕微。且再相較
      於報端所載與原告同時受罰之臺灣高等法院某庭長，漏報三處房屋、二處土地
      ；又溢報其本人債務七百五十萬元、溢報配偶債務二千五百八十四萬餘元，被
      裁罰十四萬元之事實；及板橋地檢署某檢察官未申報其配偶五十四萬餘元之銀
      行存款，被裁罰六萬元等事實觀之，則原告上揭漏報配偶持股五萬元之情事，
      實屬「情節輕微」。且原告此一「情節輕微」之申報不符，除已符合上開公職
      人員財產申報資料審核及查閱辦法第十條第九款所謂「其他申報不符之情節輕
      微者」之規定外；另依行政法理之「帝王條款」～即「比例原則」觀察，可知
      被告以原告有短報之情事，即不問原告所短報之情節是否嚴重，是否屬故意申
      報不實，致有違反行政罰之客觀義務及主觀責任要件，即率依公職人員財產申
      報法第十一條第一項後段之規定，認原告申報不實，實已逾越其行政裁量權，
      並不符行政程序法第十條所定「法規授權之目的」原則。況原告經受理申報機
      關（即臺灣高雄地方法院政風室）通知，所申報之配偶持股有遺漏後，隨即於
      八十七年四月七日以「補正財產申報資料說明書」予以補正，並予以說明並非
      故為申報不實，而係計算疏漏，故原告所為，均已符合上開公職人員財產申報
      資料審核及查閱辦法第十條之規定，且此補正之方法亦同樣能達到公職人員財
      產申報法所欲達到之立法目的（參行政程序法第七條第二款），則原處分機關
      再予以原告處罰鍰六萬元之處分，實已逾越行政處分之比例原則及最小侵害原
      則。
    (三)本件原告遭被告處罰鍰六萬元之事實，與上開最高行政法院八十九年度判字第
      二五六三號判決所認定之事實相仿。該件原告已申報之不動產計二十四筆，總
      面積大於未申報之十筆土地甚多，經最高行政法院認定原告為無申報財產不實
      之故意，而將再訴願決定、訴願決定及原處分均撤銷。而本件原告已一再陳明
      原告於八十六年依法申報財產時，已申報原告之配偶蘇雅慧所持有之有價證券
      上市股票公司計十八家之多，其總額亦高達一百十八萬六千六百五十元，其中
      申報長榮公司股票為一三八○一股；申報統一公司股票為一○九四四股，則原
      告既已依法申報面額高達一百十八萬六千六百五十元之各類股票（含此次受罰
      之長榮公司股票及統一公司股票，各已申報一三八○一股及一○九四四股），
      申報之股票總額已超出漏未申報之股票五萬元甚多，果原告確實知悉尚有配偶
      所有之長榮公司股票三○○○股及統一股票公司二○○○股（僅共五○○○股
      而已），因漏未計算致未申報，衡情，原告豈有不申報而自陷受處罰之理？故
      原告實無申報財產不實之故意，原告確為計算上之過失疏漏，致不慎短報配偶
      之部分持股，原告並非故意申報不實。
被告主張之理由：
    原告初辯稱因其配偶所有股票採集中保管制，未實際握有股票，致無從清點實際
    持股而短報；繼而於訴願時否定集中保管制之功能，改稱集中保管制不能彰顯持
    股人之真正持股，原告之配偶係為將零股湊成整數（一千股），以方便於證券市
    場交易，不採於證券公司集中保管之方式而自行保管，並稱其配偶獲配之統一公
    司股票股利至八十六年申報財產時止，已達二千九百四十四股，長榮公司獲配之
    股票股利至八十六年申報日止，亦有二千八百零一股之多云云，則依原告所辯，
    其配偶歷年獲配之長榮公司股票股利既僅二千八百餘股，何以申報時卻短報三千
    股並稱短報者係股票股利？再據原告申報其配偶持有長榮公司一萬三千八百零一
    股、統一公司股票一萬零九百四十四股，顯已將前揭歷年配發之股票股利包含在
    內，此所以申報數額末三位分別出現「八百零一」及「九百四十四」，是原告稱
    其配偶係因持有之配發股票股利漏報致申報不符云云，顯與常理有違，故而被告
    認原告短報者應非原告所辯係股東會分配之零股股利，原告援引「公職人員財產
    申報資料審核及查閱辦法」第十條第七款規定「股票分配之股利總額在新臺幣五
    萬元以下者，可由受理申報機關（構）逕行於另表註記後附於原申報表而無須通
    知補正」資為免責之正當理由，洵不足採。再原告引用報載與其同時受罰之臺灣
    高等法院某庭長及板橋地檢署檢察官分別遭裁罰十四萬元及六萬元之事實，比較
    該二人申報不實之金額與原告申報不實之金額，原告堪稱「情節輕微」而可免於
    罰云云，然申報不實之金額占已申報金額之比例尚非判斷申報人有無申報不實故
    意之唯一依據，否則豈非縱容擁有較多財產者同時具有較大範圍申報不符之權利
    ？顯非立法本旨。故本案被告依法處原告以罰鍰處分及駁回其訴願之決定，均於
    法有據並無不當。
    理  由
一、按「公職人員明知應依規定申報，無正當理由不為申報，處新臺幣六萬元以上三
    十萬元以下罰鍰。其故意申報不實者，亦同。」公職人員財產申報法第十一條第
    一項定有明文。本條後段所謂「故意」，係指行為人對於構成處罰之行為，明知
    並有意使其發生，或預見其發生而其發生並不違背其本意而言。（刑法第十三條
    第一項、第二項參照）則苟公職人員對其申報之財產係屬不實，並非明知，或並
    非有意發生財產申報不實之結果，或其非預見財產申報不實，且財產申報不實之
    結果，違反其本意，即不得科處該公職人員以公職人員財產申報法第十一條第一
    項後段之處罰。本件係依本條第一項後段故意申報不實所為之處分，自應包括上
    述直接故意及間接故意二者，原告將本條第一項前段主觀構成要件之「明知」，
    解釋本件所適用本條後段法規，其主觀構成要件僅為直接故意，尚有誤解，惟本
    件係被告行政機關課原告受處分人罰鍰義務之負擔處分，應由行政機關即被告就
    其行政處分合乎構成要件負舉證責任，是本件所應審究之重點係在，被告能否舉
    證證明原告有「故意」申報不實之行為，先此敘明。
二、原告係台灣高雄地方法院法官，為公職人員財產申報法第二條第一項第十款所定
    應申報財產之人員。於八十六年申報財產時，漏報其配偶蘇雅慧所有長榮公司股
    票三千股及統一公司股票二千股等情，為兩造所不爭，並有原告八十六年財產申
    報表，台灣證券集中保管公司帳戶客戶餘額表及長榮、統一兩家公司復函影本各
    一件附卷可稽，堪認為實。玆被告乃認定原告係故為不實申報，於八十八年九月
    十日以法八十八財申罰字第○三七七六號公職人員財產申報案件罰鍰處分書處原
    告罰鍰陸萬元，原告不服，循序提起一再訴願，均經駁回，提起本件行政訴訟主
    張：公職人員財產申報法第十一條第一項規定之處罰要件，須申報人「明知應依
    規定申報，無正當理由不為申報及故意申報不實」始足當之。原告已申報配偶所
    有股票計十八家之多，總額高達一百一十八萬餘元，本次係短報長榮公司股票三
    千股及統一公司股票二千股，顯屬疏漏而非故意；況我國股票市場所採之「集中
    保管制」並不足以彰顯持股人之真正持股，因每年度股東會決議之股東配股數額
    ，往往有零股，股東為湊成整數之方便，多不採於證券公司集中保管之方式而自
    行保管，原告短報之股票即因自行保管所致；又原告短報之股票依「公職人員財
    產申報資料審核及查閱辦法第十條」規定，原以由受理申報機關（構）逕行於另
    表註記附於原申報表為已足，原告確非故意申報不實等情，經查：
    (一)原告配偶蘇雅慧就其持有之部分配股股票，係採行自行保管方式，而非集保，
      此從被告對原告配偶蘇雅慧持股上市公司查詢覆函，均有非集保持股之情形，
      其中長榮公司股票共一八九九股、統一公司股票有二九四四股，均非集保之持
      股，依被告調查得知原告配偶至原告申報財產之前一日止之實際持股，長榮公
      司股票為一六八○一股；統一公司股票為一二九四四股之數額，即係集保持股
      加上原告配偶蘇雅慧自行保管之持股（長榮公司股票集保一四九○二股加自行
      保管一八九九股、統一公司股票集保一○○○○加自自行保管二九四四股），
      足見單從證券集保存摺之記載，並不足以顯示原告配偶蘇雅慧之真正所有持股
      ，若原告配偶蘇雅慧計算自行保管之股票總數時發生誤差，即會造成原告申報
      時之錯誤，是以被告處分書謂：「．．．集中保管之股票不難查明其數額，自
      難以配偶所買賣之股票係集中保管作為其申報不實之正當理由，否則以現行股
      票買賣多未實際領回股票而係交付集中保管之情形，豈非申報人均可不必依實
      申報其所有之股票？」云云，自係未查明原告配偶蘇雅慧持股狀況所為之推論
      ，顯然失真，不足以為認定原告故意申報不實之理由。
    (二)另依原告配偶蘇雅慧所有之證券集保存摺所示，至八十六年十一月八日止，蘇
      雅慧所有之長榮公司股票有一四九○二股；至八十六年九月十二日止，統一公
      司股票亦有一○○○○股，此分別有證券存摺影本可稽，此即為原告於八十六
      年十二月五日財產申報之前，長榮公司股票及統一公司股票在集保公司之最後
      之數額，此並有集保公司保管帳戶客戶餘額表附於原處分卷第十六頁可查，但
      是原告八十六年財產申報表卻記載長榮公司股票一三八○一張，統一公司股票
      一○九四四張，二者顯而易見不同，而股票在集保公司之數額資料極易查得，
      此為任何人皆知之事，若原告故意為申報不實，依常理，應將申報之數額記載
      與集保數額相同，以杜政風單位之疑竇，並除調查之端，況且原告漏報本件股
      票之數額，亦不可能免其就「有價證券」申報之義務，足見原告主張係誤算所
      致，應可採信。
    (三)又「事實之認定，應憑證據，為訴訟事件所適用之共通原則。行政罰之處罰，
      ．．．其違法事實之認定，要不能僅憑片面之臆測，為裁判之基礎。」，行政
      法院（現已改制為最高行政法院）六十二年度判字第四○二號著有例判可供參
      考。查被告原處分書及訴願決定以：「．．．原告原辯稱因其配偶所有股票採
      集中保管制，未實際握有股票，致無從清點實際持股而短報；本次訴願則否定
      集中保管制之功能，改稱集中保管制不能彰顯持股人之真正持股，原告之配偶
      係為將零股湊成整數（一千股），不採於證券公司集中保管之方式而自行保管
      云云，前後辯詞不一，其真實性已有可疑。．．．」云云，作為論斷被告有申
      報不實之理由；及行政院之再訴願決定書亦同此認定，均一再以原告所辯前後
      不一，為其論證之理由，顯然違背採證法則，已非足取。況原告除於「補正財
      產申報資料說明書」中已說明原告所申報之股數，係由原告配偶自行買賣股票
      之記載所得，容或有誤差，惟實非故為遺漏等語外；另又於申請訴願書及申請
      再訴願書中一再陳稱係因原告配偶之持股種類及數額均非寡，且有部分股票採
      集中保管；有部分股票係自行保管，致於原告申報財產時，因原告配偶於自行
      計算其集保之股票與自行保管之股票總數時發生誤差，致告知原告有關長榮公
      司股票及統一公司股票之總數時，各短少三○○○股及二○○○股，造成原告
      於申報財產時不慎遺漏等語，益見原告之前後辯詞，並無齟齬不合之處，何有
      原決定書所謂「前後辯詞不一」？被告之論點更不能成立。
    (四)此外被告查無其他積極證據足以證明原告有任何申報不實之情事，被告認原告
      係故為不實申報，處原告以罰鍰陸萬元，即有未合。
    (五)至於公職人員財產申報資料審核及查閱辦法第十條係就受理申報機關（構）認
      申報人非故意申報不實者，如何補正或附記所為之法規命令，若受理申報機關
      （構）認申報人故意申報不實者，不管是否該當無須通知補正之各款原因。均
      應依本法第十一條第一項後段及其他有關規定處理。此從該辦法第十條第一項
      前段之規定即可明暸，則該辦法第十條規定，與本件原告是否有故意申報不實
      之認定，即無關係，自無討論之價值，附此說明。
三、綜上所述，被告未能舉證本件原告申報財產不實，係出自其故意，揆諸前開說明
    ，不得依公職人員財產申報法第十一條第一項後段予以處罰，本件被告科處原告
    罰鍰六萬元，經核即有違誤，一再訴願決定未予糾正而遞予維持，均有未合，原
    告起訴意旨求予撤銷，為有理由，應由本院將原處分及一再訴願決定併予撤銷。
據上論結，原告之訴為有理由，爰依行政訴訟法第九十八條第三項前段，判決如主文
。
中      華      民      國     九十     年      三      月      九      日
                         臺 北 高 等 行 政 法 院  第 二 庭
                                           審 判 長 法  官  王立杰
                                                    法  官  黃本仁
                                                    法  官  劉介中
右為正本係照原本作成。
如不服本判決，應於送達後二十日內，向本院提出上訴狀並表明上訴理由，如於本判
決宣示後送達前提起上訴者，應於判決送達後二十日內補提上訴理由書（須按他造人
數附繕本）。
中      華      民      國     九十     年      三      月     十三     日
                                                    書記官  黃明和


司法院資訊處製作；財團法人民間司法改革基金會備份。
